# 关于股份支付等待期的确定

提问人：我就不减速 时间：2023-09-04 11:19:
请教陈版主：拟IPO公司设置了员工持股平台，约定的锁定期为 5 年。其中规定了正常退出与非正常退出两种情形，退出机制分为：锁定期内上市退出、锁定期内非上市退出、锁定期届满非上市退出 4种， 4 种又进一步区分了正常退出与非正常退出。正常退出情况：（ 1 ）激励对象在职但申请退出且经总经理同意；（ 2 ）死亡或丧失劳动能力；（ 3 ）与公司协商一致，终止或解除劳动合同。非正常退出情况：（ 1 ）主要是违法犯罪（ 2 ）总经理认定的其他情形。1.锁定期内已上市退出： 1.1正常退出：转让价格为“实际出售价格出资日至退出日天数 / 出资日至解锁日天数 ” 。 1.2 非正常退出：按退出时的股权对应的净资产与实际出资额孰低。 2. 锁定期内未上市退出 2.1 正常退出：实际出资额 + 实际出资额以年化收益率 4% 计算的利息。 2.2 非正常退出：按退出时的股权对应的净资产与实际出资额孰低。 3. 锁定期届满已上市退出 在法定禁售期内原则上不允许退出，但若发生退出情形，则参照 “1.1” 转让价格为 “ 实际出售价格出资日至退出日天数 /出资日至解锁日天数”。4. 锁定期届满未上市退出 4.1正常退出：可向外部投资者转让，转让价格参照当时公司公允估值；如果无外部投资者的，经持股平台同意后，可按双方协议价格转让给平台内的其他有限合伙人。 4.2非正常退出：按退出时的股权对应的净资产与实际出资额孰低。 问题 1 ：1.1锁定期内已上市情形，激励对象离职时可以获得以实际出售价格乘以“出资日至退出日天数”占“出资日至解锁日天数”的比重计算的转让价格，是否可视为激励对象可以按照市场价格转让持股平台份额，不受服务期限条件的限制？如果是的话，是否认为“锁定期 5 年”并非可行权条件，判断是否上市才是可行权条件？如果判断 3 年内（小于约定的 5 年）上市成功，那么等待期应该是 3 年，按照 3 年摊销？
问题 2 ：情形 3 和情形4.1锁定期届满的正常退出的价格参照了“实际出售价格”、“当时公司公允估值”，可以认定为激励对象可以按照市场价格转让持股平台份额，获取了股权增值收益？在判断 3 年内可以上市的情形下，仍然不用按照约定的 5 年去摊销吧？

回答人：chenyiwei
锁定期内已上市情形，激励对象离职时可以获得以实际出售价格乘以“出资日至退出日天数”占“出资日至解锁日天数”的比重计算的转让价格，不可视为“激励对象可以按照市场价格转让持股平台份额，不受服务期限条件的限制”。
需了解：在“锁定期届满已上市退出”的情况下，如果是在法定禁售期满后退出，是否就可以按市价退出，从而享有或承担标的股票公允价值变动的相关收益和风险？只有这一条满足时，才可以认为构成了股份支付。
锁定期是否为可行权条件，要看锁定期内如果发生离职或者业绩不达标情况，是否会影响到激励对象享有或承担标的股票的公允价值变动损益。
摊销年限取决于等待期的确定，如果对合同条款的理解不明确的（不排除是故意的模糊），则应要求对股权激励方案有解释权的机构或个人对此作出明确解释。